【裁判字號】    98,建,30
【裁判日期】    980721
【裁判案由】    損害賠償
【裁判全文】
臺灣板橋地方法院民事判決                98年度建字第30號
原      告  乙○○
被      告  丙○○
上列當事人間請求損害賠償事件，經本院於民國98年7 月6 日言
詞辯論終結，判決如下：
    主  文
原告之訴及其假執行之聲請均駁回。
訴訟費用由原告負擔。
    事實及理由
一、原告起訴主張：
  (一)原告於民國97年4 月底，委請被告為其所有之門牌號碼臺北
    縣新莊巿後港一路76巷14弄6 號2 樓房屋（下稱系爭房屋）
    施作客廳牆壁舊漆刨除工程，而被告另行僱用工人甲○○前
    來施作，詎甲○○工法粗劣，在施工中使用砂輪機刨除舊漆
    時，竟疏於注意，讓高速運轉中之砂輪機磨損客廳地板磁磚
    。茲因系爭房屋原有建設公司之施工品質絕佳，卻遭被告於
    施作舊漆刨除工程過程中損壞其地板磁磚，以致破壞客廳地
    板與電視櫃、餐桌、主臥室磁磚之整體性，又無法尋得相同
    之磁磚更換，回復顯有重大困難，應以金錢賠償其所受損害
    ，而若要恢復磁磚整體性而保住原有居住品質，估計須花費
    新臺幣（下同）30萬元，爰依民法第196 條規定請求被告賠
    償上開損害。又原告花費畢生積蓄竭盡心力為自己及家人打
    造一個舒適美滿之家庭環境，卻遭被告上開過失行為而破壞
    ，且損壞處在客廳極為顯眼之處，以致原告每經過該處，心
    中承受之苦痛就加重一次，爰依民法第227 條之1 準用第19
    5 條規定請求被告賠償精神慰撫金60萬元。
  (二)聲明：
    1.被告應給付原告90萬元及自起訴狀繕本送達之翌日起至清
      償日止，按週年利率百分之5 計算之利息。
    2.願供擔保請准宣告假執行。
二、被告固不爭執確有受被告委託至系爭房屋施作客廳舊漆刨除
    工程，惟抗辯：伊當時是請兩個工人到現場施工，工人表示
    並沒有毀損系爭房屋內之磁磚等語，並聲明：(一)原告之訴及
    其假執行之聲請均駁回，(二)如受不利之判決，願供擔保請准
    宣告免為假執行。
三、本院之判斷
  (一)原告主張其於97年4 月底委請被告為其所有之系爭房屋施作
    客廳舊漆刨除工程，被告則指派甲○○前來施作等情，為被
    告所不爭執，自堪信為真實。
  (二)又原告主張甲○○於施工過程中，不慎讓高速運轉之砂輪機
    磨損系爭房屋客廳之地板磁磚等語，惟為被告所否認。查原
    告主張系爭房屋客廳地板磁磚遭砂輪機磨損一節，固提出照
    片1 張為證（見本院卷第6 頁），惟觀諸該照片僅顯示某塊
    磁磚中央有一處刮擦痕，但無法得悉該塊磁磚所在位置以及
    該刮擦痕之成因，更無法證明該刮擦痕即係甲○○在系爭房
    屋客廳內施工不慎所致。又原告復提出其手寫之被告及甲○
    ○年籍資料1 紙（見本院卷第23頁），據以主張被告既曾口
    頭告知渠本人及甲○○之年籍資料，足證渠施工確有疏失等
    語，惟為被告所否認，且被告單純提供年籍資料，並非即有
    承認施工疏失之意，是原告執此主張被告施工不慎以致磨損
    系爭房屋客廳地板磁磚等情，自難認屬有據。抑且，證人甲
    ○○到庭結證稱：「（問：你在現場施工期間是否有發現地
    磚遭磨損的情形？）沒有，原告在現場監工時也沒有跟我說
    ，大約過十幾天後，被告才打電話問我施工的時候，有沒有
    磨損屋主的地磚，我說不可能，因為我都是要等到砂輪機完
    全停止後才將機器放在地磚上，否認一定會磨到地磚」、「
    機器若尚未停止運轉就放在地上就會在地上打轉會傷到人」
    等語（見本院卷第27至28頁），又證人即被告指派至系爭房
    屋內施作舊漆刨除工程之另名工人丁○○亦到庭具結證述稱
    ：「施工期間並沒有發現地磚有遭磨損的情形，因為刨除工
    程會產生大量的灰塵蓋住地板不可能發現，事後被告打電話
    跟我說屋主表示他的地磚被磨到問我是誰磨到的，我說我不
    知道，但是應該不可能是被砂輪機磨到，如果砂輪機沒有靜
    止就放在地面上機器會跑就會傷到人」等語（見本院卷第28
    頁），亦均陳明其等施工所使用之砂輪機不可能磨損至系爭
    房屋客廳內地板磁磚等情綦詳，是原告主張被告指派至系爭
    房屋內施作舊漆刨除工程之工人甲○○，在施工過程中不慎
    讓高速運轉之砂輪機磨損客廳地板磁磚一節，自難逕予採信
    。
  (三)綜上所述，本件原告既無法舉證證明被告施作系爭房屋客廳
    舊漆刨除工程，有因過失毀損該房屋內客廳地板磁磚之事實
    ，則依其依民法第196 條及第227 條之1 準用第195 條等關
    於侵權行為及債務不履行之規定，請求被告給付90萬元及自
    起訴狀繕本送達之翌日起至清償日止，按週年利率百分之5
    計算之利息，為無理由，應予駁回；又其假執行之聲請亦失
    所附麗，應併予駁回。
四、結論：原告之訴為無理由，依民事訴訟法第78條，判決如主
    文。
中    華    民    國    98    年    7     月    21    日
                  民事第三庭    法  官  王瑜玲
以上正本係照原本作成
如對本判決上訴，須於判決送達後20日內向本院提出上訴狀
中    華    民    國    98    年    7     月    21    日
                                書記官  黃美雲


司法院資訊處製作；財團法人民間司法改革基金會備份。
